【裁判字號】    98,交聲,3222
【裁判日期】    981231
【裁判案由】    交管條例聲異
【裁判全文】
臺灣板橋地方法院交通事件裁定        98年度交聲字第3222號
原處分機關  交通部公路總局臺北區監理所板橋監理站
異  議  人
即受處分人  甲○○
上列異議人因違反道路交通管理處罰條例案件，對於交通部公路
總局臺北區所監理板橋監理站於民國98年8 月25日以板監裁字裁
41-C00000000號違反道路交通管理事件裁決書所為之處分，聲明
異議，本院裁定如下：
    主  文
異議駁回。
    理  由
一、異議意旨略以：異議人於民國98年7 月19日下午1 時55分許
    ，騎乘車牌號碼NLM-719 號重型機車，行經臺北縣永和市○
    ○○路與中山路352 巷口時的交通號誌是黃燈，過了該路口
    交通號誌才變成紅燈，警察卻將異議人攔下，稱異議人闖紅
    燈，然異議人通過該路口時確為黃燈，怎麼算闖紅燈呢？故
    不服原處分，爰聲明異議，請求撤銷原處分云云。
二、按汽車駕駛人，行經有燈光號誌管制之交岔路口闖紅燈者，
    處新臺幣一千八百元以上五千四百元以下罰鍰，並記違規點
    數三點，道路交通管理處罰條例第53條第1 項、第63條第1
    項第3 款分別定有明文。
三、經查：本件異議人即受處分人甲○○於98年7 月19日下午1
    時55分許，騎乘車牌號碼NLM-719 號重型機車沿臺北縣永和
    市○○○路行駛，行經永和市○○○路與中山路352 巷口時
    ，於管制燈號為紅燈時闖紅燈，經臺北縣政府警察局交通警
    察大隊永和分隊警員王明義當場掣單舉發，嗣異議人向原處
    分機關提出申訴，經原舉發機關於98年8 月4 日以北縣警永
    交字第0980024780號函覆「本案據舉發員警指稱，係駕駛人
    駕駛NLM-719 號重型機車，沿永和市○○○路○段，往中和
    市方向行駛，行經中山路一段352 巷口，遇紅燈未停、等，
    逕自直行穿越，始依法攔停舉發，並無違誤。」等語，嗣原
    處分機關於98年8 月25日以板監裁字裁41-C00000000號違反
    道路交通管理事件裁決書，依道路交通管理處罰條例第53條
    第1 項之規定，裁處汽車駕駛人即異議人罰鍰新臺幣一千八
    百元，並記違規點數三點，異議人於同日收受該裁決書後，
    於同日提起聲明異議等情，有上開裁決書、交通部公路總局
    臺北區監理所板橋監理站送達證書、申訴書、原舉發機關臺
    北縣政府警察局永和分局98年8 月4 日北縣警永交字第0980
    024780號函、臺北縣政府警察局98年7 月19日北縣警交大字
    第C00000000 號舉發違反道路交通管理事件通知單（以下簡
    稱舉發通知單）等件影本附卷可稽。又舉發本件違規之臺北
    縣政府警察局交通警察大隊永和分隊警員王明義到庭結證稱
    ：98年7 月19日13時55分左右，我與另外三個同事於永和市
    ○○○路與中山路352 巷口前的紅綠燈執行交通稽查，當時
    紅燈已經變換一秒鐘後，我看到異議人駕駛NLM-719 號重機
    車闖越紅燈，所以我們在紅綠燈前方約30公尺處將他攔下舉
    發。（問：當時異議人駕駛機車行駛在什麼路上？）環河西
    路上。（問：你與同事所站立的位置在環河西路？還是中山
    路352 巷？）環河西路上，那裡是Ｔ字路口，我們站在紅燈
    的前方約30公尺的位置，就是過了紅燈約30公尺的位置。（
    問：異議人當時駕車經過環河西路與中山路352 巷口，在越
    過停止線時，你有看到環河西路上的紅綠燈號誌情形嗎？）
    一目了然，我的視線就朝著路口的方向，他就從我的面前過
    來，我看著他闖紅燈。（問：異議人當時駕車在越過路口的
    停止線時，環河西路上的紅綠燈號誌為何？）紅燈。（問：
    是否是黃燈？）不是黃燈，是紅燈。（問：你舉發當時有無
    把舉發通知單交給異議人？）有。（問：他有無簽名？）沒
    有。他說他當時是黃燈，不是紅燈，所以他不簽名等語（見
    本院98年10月30日訊問筆錄）。徵諸證人王明義為依法執行
    交通勤務之警員，與異議人素不相識，亦無仇隙，則證人自
    無甘冒自身觸犯偽證罪而為不實陳述之理，其證詞應可採信
    。又按交通警員掣單舉發違反道路交通管理處罰條例所列之
    違規事實，本質上為行政處分，係公務員基於職務上權力，
    依法就特定之具體事件所為具有公法上效果之單方行政行為
    ，基於公務員為公法上行為具有公信力之原則，該行政處分
    當可被推定為真正，其據以依法處分之事實認定亦為真正無
    誤。本此公信原則，立法者以道路交通管理處罰條例第92
    條之授權，賦予行政機關制定違反道路交通管理事件統一裁
    罰基準及處理細則，使勤務警員得當機處分以達其維護交通
    秩序、安全之行政目的，否則國家行政勢必窒礙難行。而異
    議人僅空言泛稱其無上開違規之情，對於其主張舉發有誤未
    能提出相關事證以供調查，本院經查亦無任何證據足資證明
    員警有捏造事實違法取締之情事，則值勤員警本其維護交通
    秩序、安全職責所為之舉發，自應受到合法、正確之推定。
    從而，異議人於上開時、地有駕車行經有燈光號誌管制之交
    岔路口闖紅燈之違規事實，洵堪認定，原處分機關據以援引
    前開規定，裁處異議人即受處分人罰鍰新臺幣一千八百元，
    並記違規點數三點，於法並無違誤，本件異議為無理由，應
    予駁回。
據上論斷，應依道路交通管理處罰條例第87條第2 項，道路交通
案件處理辦法第19條，裁定如主文。
中    華    民    國    98    年    12    月    31    日
                        交通法庭  法  官  戴嘉清
以上正本證明與原本無異。
如不服本裁定應於送達後5 日內向本院提出抗告狀。
                                  書記官  廖貞音
中    華    民    國    98    年    12    月    31    日

司法院資訊處製作；財團法人民間司法改革基金會備份。
